臺灣高等法院刑事判決　　　　　　　　　　　　　九十三年度交上易字第二一一號
　　上　訴　人　臺灣臺北地方法院檢察署檢察官
　　上　訴　人
　　即　被　告　乙○○
　　選任辯護人　楊沛生律師
右上訴人因被告過失致死案件，不服臺灣臺北地方法院九十一年度交易字第二三四號
，中華民國九十三年七月六日第一審判決（起訴案號：臺灣臺北地方法院檢察署九十
一年度偵字第八五一九號、第九六九七號），提起上訴，本院判決如左：
    主  文
上訴駁回。
    事實及理由
一、本案經本院審理結果，認第一審適用刑法第二百七十六條第一項、第四十一條第
    一項前段、第六十二條前段、罰金罰鍰提高標準條例第一條前段、第二條，以上
    訴人即被告乙○○因過失致人於死，判處有期徒刑六月，如易科罰金，以三百元
    折算一日。經核認事用法俱無違誤，量刑亦甚妥適，應予維持，並引用第一審判
    決書記載之事實、證據及理由。
二、被告上訴意旨略以：其沒有過失，其有注意車前狀況並已採取必要的措施云云；
    檢察官循告訴人甲○○請求上訴意旨略以：被告未坦承犯行，亦未與被害人李潤
    澤家屬達成和解，原審量刑過輕云云。
三、經查：
（一）原判決於理由欄三（三）已詳細說明(1)依道路交通事故調查報告表所載（見九
      十一年度偵字第九六九七號卷第二十三頁），被害人係由台北市○○路西向東
      穿越該路段，即由青年公園欲穿越至對面之國興路七十號國宅；而青年公園之
      人行道視野空曠，地勢較馬路為高，有卷附告訴人所提之肇事現場附近照片九
      幀可憑；又證人即當時乘坐於被告所駕駛之汽車右前座之被告母親周麗容於原
      審證述：被害人跑出來之地方所停放車輛均係自小客車，並沒有被併排車輛遮
      被告當時行車之視線良好。(2)再證人周麗容於原審證述：當時我一直看著青年
      公園那邊，第一眼看到被害人的時候，我並沒有一開始就想喊叫示意被害人小
      心，也沒有告訴我兒子在青年公園那邊有人要過馬路，當我想叫我兒子注意時
      ，感覺我兒子正在轉動方向盤等語（見原審九十二年三月二十六日訊問筆錄）
      ，是以證人周麗容可以先看見被害人之行向，而被告卻在證人周麗容看見後始
      看見被害人，足見被告於駕車當時並未注意青年公園方向之車前狀況；(3)又被
      告肇事之時間，係當日上午十一時五十分左右，當時在國興路七十號國宅前方
      人行道係一市集，有證人即當時至現場處理本件事故之臺北市政府警察局萬華
      分局交通分隊警員陳耀傑所提之肇事現場照片十幀在原審卷可稽，並為被告所
      不爭執；再依上開道路交通事故調查報告表所載，肇事現場往北方向二十六點
      二公尺、往南方向五十六點八公尺處各設有行人穿越道，顯見該路段係人潮眾
      多之地，被告理應減速慢行保持隨時可以煞停之速度；又依被害人於遭被告撞
      擊後身體斜飛，頭部因而撞擊前方擋風玻璃右邊後倒地，而致左側硬膜下出血
      、腦內出血及蜘蛛網膜下腔出血，亦有臺北市立仁愛醫院診斷證明書可憑（見
      九十一年度偵字第九六九七號卷十四頁），足見當時撞擊力道之大。是依上情
      觀之，倘被告行經該處已注意車前狀況，並有減速，作隨時停車之準備，應不
      致煞車不及而肇事。(4)另依道路交通事故調查報告表所載，被告肇事當時該處
      天候晴朗、路面乾燥、視距良好、無障礙物，是被告亦無不能注意之情事。(5)
      此外，復有補充資料表（見九十一年度偵字第九六九七號卷第二十四頁）、談
      話紀錄表（見九十一年度偵字第九六九七號卷第二十五頁）在卷可稽；(6)綜上
      所述，被告當時駕車剛經過行人穿越道，正行經人潮眾多之市集，竟疏未注意
      車前狀況，亦未減速慢行，並作隨時停車之準備，因而撞擊被害人，顯未注意
      道路交通安全規則第九十三條第一項第二款及同法第九十四條第三項之規定，
      其就本件車禍之發生非無過失甚明。另被告辯護人主張鑑定意見書、覆議意見
      書無證據能力部分，原判決於理由欄二亦已詳細說明其有證據能力。至被告聲
      請國立中央警察大學科學鑑識組交通組重行鑑定被告就本件車禍死亡結果是否
      有過失乙節，因鑑定意見書、覆議意見書既有證據能力，且被告就本件車禍之
      發生確有有過失等情，業如前述，是並無再重行鑑定之必要，併予敘明。
（二）關於被告量刑之部分，原判決於理由欄四已詳細說明被告符合自首要件，並審
      酌被告於肇事之時為在學學生，因一時疏於注意以致發生本件車禍，造成被害
      人喪失寶貴生命，並參酌被害人對本件車禍之發生亦與有過失，及被告迄今未
      與被害人家屬達成和解暨被告犯後未能坦承犯行等一切情狀，量處有期徒刑六
      月，並諭知易科罰金之折算標準。量刑並無不當。
四、綜上，被告上訴否認犯罪，檢察官上訴認原審量刑過輕，均無理由，應予駁回。
據上論斷，應依刑事訴訟法第三百七十三條、第三百六十八條，判決如主文。
本案經檢察官柯麗鈴到庭執行職務。
中　　　華　　　民　　　國　　九十三　　年　　　十　　　月　　二十六　　日
                              臺灣高等法院交通法庭
                                  審判長法  官  曾　德　水
                                        法  官  廖　紋　妤
                                        法  官  楊　炳　禎
右正本證明與原本無異。
不得上訴。
                                        書記官  廖　素　花
中　　　華　　　民　　　國　　九十三　　年　　　十　　　月　　二十八　　日
附錄：本判決論罪科刑法條全文
刑法第二百七十六條第一項
因過失致人於死者，處二年以下有期徒刑、拘役或二千元以下罰金。
